【裁判字號】    89,上易,1714
【裁判日期】    900329
【裁判案由】    竊盜
【裁判全文】
臺灣高等法院臺南分院刑事判決          八十九年度上易字第一七一四號      Ｃ
      上  訴  人
      即  被  告  丁  ○  ○  .
      選任辯護人  劉  炯  意
右上訴人因竊案件，不服臺灣雲林地方法院八十九年度易字第四三四號中華民國八
十九年九月六日第一審判決（起訴案號：臺灣雲林地方法院檢察署八十九年度偵字第
二一二一號），提起上訴，本院判決如左：
      主      文
原判決撤銷。
丁○○無罪。
      理      由
一、公訴意旨如起訴書所載（如附件）。
二、訊之上訴人即被告丁○○，對於其前經營冷凍廠歇業，積欠許乙○○小鴨貨款，
    迄未結算等情不諱，惟堅決否認有竊犯行，於檢察官偵查時辯稱：該車係吳錦
    全（經查，應為黃本全）所有，置放於雲林縣四湖鄉林厝寮其經營之冷凍廠，因
    其積欠許乙○○貨款，許乙○○自行至其冷凍廠，將車取回質押的，伊未竊取該
    車云云；於原審審理時辯稱：伊有積欠許乙○○貨款，未結算，欠多少未結不佑
    道，伊從沒有見過該車，據悉該車係甲○○等人竊後賣給許乙○○，因伊與許
    乙○○有財務糾紛，許乙○○很不諒解伊，乃將本案推給伊，一則保護其本人及
    甲○○等人，二則讓伊吃苦頭，伊因遷居台北，故檢察官屢次傳訊未到，八十九
    年三月十四日開庭，當日上午許乙○○、丙○○、甲○○、林慶瑞等人，一起對
    伊洗腦，教唆伊應如何回答，可以讓大家都沒事，茲因之前渠等即用電話連絡，
    伊心生有異，故於當日對談時予以錄音，有錄音帶及譯文可證，錄音帶中甲○○
    說不可以說該車無牌，假裝說是本泉介紹的一、二萬沒關係，本泉死了，沒辦法
    問別人，做人做事都要怎麼做，宇仔並沒有從中得到好處等語；甲○○亦承認有
    說過這段話；但伊立即回答像這種東西，如被捉到，誰就說是誰的，這種問題不
    可針對伊等語；許乙○○接口說算比較認識伊，被捉到，就指說是伊（被告）；
    伊在錄音帶亦曾說不可以叫伊怎麼說，就怎麼說，否則幹嘛調伊回來，不可以連
    伊也拖下去等語。由上可知，伊確實未竊取該車，是許乙○○等人教導，故予配
    合，料只有伊有事，不得不全盤托出，許乙○○偵查時皆稱是伊八十八年十二月
    左右牽該車給其質押，出庭後改稱是至被告冷凍廠牽回，其供詞反覆，不論就時
    間、次數、方法前後不一，至今無法舉證伊八十八年十二以後退票情形，且許乙○○承認伊於八十八年七、八月即離開雲林，前往台北謀生，既然不在雲林，怎
    麼會將車子連同鑰匙一起放在廢棄工廠，自與常理不合，伊沒有將Ｂ二─六九四
    ○號小貨車開到許乙○○住處，伊當時人不在台西，不可能將車交給許乙○○質
    押，該小貨車並非伊竊取等語。
三、公訴人認被告犯有竊罪嫌無非以上開車輛之使用人戊○○、證人許乙○○、黃
    本頭、黃陳素花之證言為其論據。
四、然查：
（一）車號Ｂ二─六九四○號自小貨車，係杏昌企業股份有限公司所有、由戊○○使
      用，該車在八十七年十二月八日十五時許，在台中市○○路與武德街口附近失
      竊，固據報案人即被害人戊○○指述綦詳，並有車輛竊盜、車牌失竊查詢車輛
      認可資料一紙附卷可稽。而證人許乙○○於警訊及偵查時初雖證以：前開自小
      貨車係被告親自駛來云云；惟於偵查時與被告同到庭後，改口證稱：係自行前
      往被告開設之冷凍廠將車開回云云；於原審審理時證以：「是被告欠我的錢，
      我牽來質押，我是到被告冷凍廠牽的，他（指被告丁○○）八十八年十二月間
      ，牽到我住處，第一次是被告將該車開到我住處質押，之前他支票跳票，欠我
      的錢，所以我質押車子，他重新開票過來換，被告就開該部車子回去，之後所
      開的票又跳票，他人到台北，我在他冷凍廠找到車子，電話跟他連絡後，我將
      車子開回去」云云，所供證言先後不一。再者，證人丙○○亦到庭證以：我認
      識被告及許乙○○，有生意往來，被告在冷凍廠工作，我賣鴨給被告，聽許乙○○說車號Ｂ二─六九四○號小貨車是被告欠他錢（同意將車給乙○○）；該
      部車子是被告的，是否牽到許乙○○那質押不清楚云云，證人林慶瑞雖於原審
      亦到庭證以：「不知道被告與許乙○○債務情形，有一次我向許乙○○買小鵝
      ，我問他是否又買車，他說「宇仔」（指被告丁○○）欠其錢，車子給他牽來
      給他押或抵債不清楚，誰牽去沒有看到」云云。惟其等均聽聞許乙○○片面之
      詞而為供述，許乙○○與被告間既有債務糾紛，其等證言尚不足為不利被告之
      認定。
（二）證人甲○○於原審雖亦供證：「八十九年三月十四日上午有協調Ｂ二─六九四
      ○號車子的事，是被告叫我去，在四湖附近被告鴨寮，被告跟我說他有一部車
      子，被朋友牽去，出了問題，他才跟我說那部車子是誰的，我要他實話實講，
      後來說這部車子是「本泉」的，本泉於前一、二天過世」云云。又被告丁○○
      於檢察官偵查中固供稱：「該車是吳錦全（指黃本全）的，我們認識很久了，
      他時常至我處聊天」云云。而證人黃本頭即黃本全之兄、及其配偶黃陳素花。
      雖均到庭證稱：伊等從未看過該部小貨車，亦未見過黃本全開過該部車云云，
      惟本院勘驗被告提出其與許乙○○、丙○○、林慶瑞、甲○○等於八十九年三
      月十四日之談話錄音帶結果，與卷附錄音帶譯文相同。其中證人甲○○說：你
      （指許乙○○）已經將「宇」（仔）（指被告）咬下去了，「宇仔」無法解開
      ，看你要如何和宇仔處理。宇也沒賺湯賺粒（台語音）我也沒賺湯賺粒‧‧‧
      等語，許乙○○說：事情不能攤開來，不能說是買賣，否則事情愈來愈大串我
      想到沒辦法‧‧‧說買賣就一大串，那就完了等語。而被告說：你們教我說是
      牽去給素霞抵債，我就沒有，事情不是你們教我怎麼說就這麼說，幹嘛調我回
      來，你們不可以拖我下水等語。丙○○說：現在想好最要緊，不可再連阿城（
      指甲○○），現在你們二個都要罰金，罰金不要緊我再處理等語。而證人甲○○、丙○○、乙○○經本院質以與被告有如錄音帶譯文之對話時閃爍其詞，許
      乙○○甚且否認錄音帶中女聲為其本人，經本院送請法務部調查局比對其等本
      人與錄音帶中之聲紋是否相同結果，認均與其本人音質相同，有該局九十年二
      月廿一日鑑定通知書可考。依上開錄音對話，已可洞見被告先前供述該小貨係
      黃本全（誤供為吳錦全）所有，置於其前經營之冷凍廠，因伊欠許乙○○自行
      至冷凍廠將車取回質押云云，與事實不符，上開車輛另有其來處，非被告提供
      許乙○○抵押或抵債，自亦非被告所竊取。
五、綜上所述，被告所辯非無可採，此外復查無其他積極證據足認被告有竊盜情事，
    即屬不能證明被告犯罪。原審未詳為勾稽，致為有罪之判決即有未洽。被告上訴
    否認竊盜為有理由，自應予撤銷改判，為無罪之諭知。
六、被告經合法傳喚無正當理由不到庭，不待其陳述逕行判決。
據上論結，應依刑事訴訟法第三百七十一條、第三百六十九條第一項前段、第三百六
十四條、第三百零一條第一項，判決如主文。
本案經檢察官蘇南桓到庭執行職務。
中    華    民    國      九十      年      三      月      二十九      日
                                  臺灣高等法院臺南分院刑事第二庭
                                      審判長法官  游    明    仁
                    法官  陳    清    溪
                                            法官  蘇    重    信
右正本證明與原本無異。
不得上訴。
                                      法院書記官  李    珍    鳳
中    華    民    國      九十      年      四      月     二           日


司法院資訊處製作；財團法人民間司法改革基金會備份。
